【裁判字號】    88,聲再,277
【裁判日期】    890229
【裁判案由】    聲請再審
【裁判全文】
臺灣高等法院高雄分院刑事裁定    八十八年度聲再字第二七七號
    再審聲請人
    即受判決人  甲○○
右列聲請人因竊盜案件，對於本院八十八年度上易字第一六四二號中華民國八十八年
十月三十日確定判決（臺灣屏東地方法院八十八年度易字第二○九號、臺灣屏東地方
法院檢察署八十七年度偵字第七四六三號），聲請再審，本院裁定如左：
      主      文
再審之聲請駁回。
      理      由
一、聲請意旨略以：(1)聲請人於原確定判決審理時，請求勘驗扣案推土機上之挖掘設
    備機具是否已經毀損，而不能為挖掘之工作。此於客觀上有其必要性，非不能或
    不易調查之事實，原判決未就此一請求為審酌。(2)證人白天財於審理中證述：「
    ：：被告去年僱用我去整地，我才知道，我開堆土機去整地，我是承包推平該土
    地，我親自去整地的：：」等語，若謂被告另僱工資採砂石，何需僱用白天財整
    地？，足見被告僱用陳國裁、翟秀峰分別駕駛堆土機、卡車非為資採砂石目的，
    此一重要證據漏為斟酌。(3)聲請人於原確定判決審理時即辯陳：屏東縣高樹鄉旭
    一砂石場之負責人非聲請人，負責人是蔡嘉名，此一重要證據亦漏為斟酌。(4)一
    般砂石業者，挖掘砂石均深達三、四公尺以上，被告挖掘該使用土地，係五十公
    分左右，其挖掘目的，顯係再整地，以便種植農作物，無盜採之意圖。(5)該土地
    係國有而出租予陳龍妹使用，租用的目的是在種植農作物，而該地表面確均係土
    地，不宜任何農作物成長，若能整地換土，必有益農作物成長，而有益於承租人
    ，是被告之行為目的係在整地。(6)系爭土地附近有各種農作物，縱有河水漲落，
    面積並不受影響，將來有放領可能，自有必要整地方放土，法院自有到場勘驗必
    要。(4)系爭土地係八十六年五月間由被告女兒蔡惠美購入使用權，迄本件採砂石
    時間已一年半，挖掘深度僅五十公分，顯係以整地為目的，而無盜採砂石目的。
    (7)被告為整地換土，將土地上層約五十公分砂石挖起載運他處，僅係廢物再為利
    用。聲請人因未發現前開證據，致未主張該有利於己之事實而原判決又就前開重
    要證據漏未審酌，爰依刑事訴訟法第四百二十條第一項第六款、第四百廿一條規
    定聲請再審云云。
二、按有罪之判決確定後，為受判決人之利益聲請再審，必其聲請之理由合於刑事訴
    訟法第四百二十條第一項所定情形之一及第四百二十一條有足以影響於判決之重
    要證據漏未審酌者，始准許之。經查：
(一)、就上開聲請意旨(1)至(3)以觀，查：原判決所認定事實係認被告自八十七年十月
    廿四日起，僱請陳國威、翟秀峰駕駛挖土機及卡車盜採砂石五千立方公尺，而迄
    同年十一月三日查獲，並在現場扣得堆土機一台，足見所盜採砂石係八十七年十
    一月三日之前即已盜採完畢，則查獲時置放現場之堆土機是否處於故障或完好狀
    態，與被告查獲前有無盜採砂石並無必要關聯，原審未予進行扣案堆土機勘驗，
    於判決結果尚無影響。證人白天財固證陳八十七年間曾受僱被告整地，但本件
    判決事實係認定自八十七年十月廿四日起方盜採砂石，其間相隔近一年（或年餘
    ），其就被告有無盜採砂石之待證事實，依經驗法則亦無必然可據以推論否認結
    果之可能。本件有無盜採砂石犯行，重要者係實際負責採之陳國威、翟秀峰
    係由何人僱用，本件被告並不否認確有僱用陳國威、翟秀峰在系爭浮覆地挖採並
    運送至砂石場之事實，則砂石場負責人名義上係何人與實際負責人之認定並無必
    然關係，尚無可據以推翻原判決事實認定之能力。綜合上述聲請人之聲請意旨均
    與所謂「重要證據漏未審酌」之要件不合。
(二)、本件聲請人所舉聲請再審之上開(4)至(7)之理由，衡其性質均僅係被告依「事實之
    陳述」，而據以推論其主觀犯意之抗辯陳述，完全未涉任何確實「新證據」之提
    出，且亦未涉原判決就何「重要證據」漏未審酌之舉呈，核與上引法條所定無一
    相符，應認為無再審理由，爰依同法第四百三十四條第一項，裁定如主文。
中    華    民    國     八十九     年      二        月   二十九   日
                              臺灣高等法院高雄分院刑事第八庭
                                  審判長法官  林榮龍
                                        法官  莊飛宗
                                        法官  洪兆隆
右正本證明與原本無異。
不得抗告。
                                      書記官  葉淑華
中    華    民    國     八十九     年       三       月     二     日
                                                                    Ｄ


司法院資訊處製作；財團法人民間司法改革基金會備份。
